

Matheus Ferreira
Desenvolvedor Web Full-Stack

Idade: 22

Guarulhos-São Paulo Telefone: (11)9322-11306

Email:matheus.fsilva33@gmail.com

Linkedin | GitHub | Portfolio

SINTESE DE QUALIFICAÇÕES

Domínio das linguagens Next Js, Nest Js, Express JS, Prisma, TypeORM, Django, Python, Node Js, ReactJs, TypeScript, JavaScript, API Rest, API, Java, PHP, WordPress, Git Flow, HTML, CSS, Metodologias ágeis, Metodologia Scrum e banco de dados Relacionais (Mysql,PostgreSQL);

Vivência em metodologias ágeis (Scrum), e ferramentas tais como Trello, Notion, Jira; Vivência em hospedagem e domínio para sites e certificação SSL; Experiência com empreendedorismo com E-Commerce.

Inglês técnico em nível intermediário (Escrita e Leitura) Espanhol em nível básico (Leitura)

FORMAÇÃO ACADÊMICA

Kenzie Academy Brasil

Desenvolvimento-Web Full-Stack | 10 DE 2022- 10 DE 2023

· Centro Universitário Eniac

Analise e Desenvolvimento de Sistemas | 02 DE 2019- 07 DE 2021

EXPERIÊNCIA PROFISSIONAL

Xsupermercados

Cargo: Auxiliar de T.I

Período: 02 DE 2021- 02 DE 2022

Principais atividades: Monitoramento de Câmeras, Manutenção em Computadores, Help

Desk, Redes, Infraestrutura.

Bachega Advogados

Cargo: Programador PHP Junior

Período 09 DE 2020- 12 DE 2020

Principal atividades:Desenvolvimento de Scripts em PHP, Desenvolvimento de Relatórios Monitoramento de Fluxo de Atividades de Precatório, Help Desk – CRM

Grupo Ritacco Oficial

Cargo: Desenvolvedor Mobile

Período 05 DE 2020- 08 DE 2020

Principais atividades: Análise de Requisitos do Aplicativo, Desenvolvimento do Aplicativo, Programação da Parte Técnica do Aplicativo, Organizações e Distribuições de Atividades Alinhamento de Atividades.

CURSOS E APRIMORAMENTOS

Formação Desenvolvedor Web Full-Stack:

Carga horária: + 2.000 hora- Kenzie Academy

Formação em Desenvolvimento Front End:

+ 1.000 horas - Kenzie Academy

Desenvolvimento Back End Avançado:

+ 300 horas - Kenzie Academy

Formação Certificação Java:

+78 horas – Alura

Formação Completo PHP:

+50 horas - Udemy

Curso Técnico de Informática:

4 anos - Colegio Guarulhos

Instagram Marketing Completo:

10 horas - Udemy